【裁判字號】    99,易,2461
【裁判日期】    990831
【裁判案由】    違反電信法
【裁判全文】
臺灣臺中地方法院刑事判決              99年度易字第2461號
公  訴  人  臺灣臺中地方法院檢察署檢察官
被      告  丙○○
            丁○○
上列被告因違反電信法案件，經檢察官提起公訴（98年度偵字第
24000 號、第28487 號），本院判決如下：
    主    文
丙○○、丁○○共同犯電信法第五十八條第三項之非法使用無線
電頻率致干擾無線電波之合法使用罪，丙○○處有期徒刑肆月，
丁○○處拘役肆拾日，如易科罰金，均以新臺幣壹仟元折算壹日
。扣案之節目中繼接收機、激勵器、功率放大器各壹部及電源供
應器壹組，均沒收。
    犯罪事實及理由
一、本案犯罪事實：
    丙○○前於民國97年12月22日，經警在臺中縣新社鄉水源村
    電力桿（頂埔枝17）西北方約240 公尺處土地，查獲其有違
    反電信法第58條第3 項之情事，經臺灣臺中地方法院檢察署
    檢察官於98年2 月27日以98年度偵字第4238號為緩起訴處分
    ，緩起訴期間為2 年，尚在緩起訴期間內。詎丙○○於98年
    3 月30日，又經警在桃園縣龜山鄉兔子坑大湖頂61之7 號等
    處，查獲有違反電信法第58條第3 項之情事，經臺灣桃園以
    98年度桃簡字第3641號判處拘役40日，如易科罰金，以新臺
    幣1000元折算1 日確定。仍不知悔改，其與丁○○及姓名年
    籍不詳之成年股東均明知依電信法第48條第1 項、國家通訊
    傳播委員會組織法第2 條規定，無線電頻率、電功率、發射
    方式及電臺識別呼號等有關電波監理業務，由國家通訊傳播
    委員會統籌管理，非經國家通訊傳播委員會核准，不得使用
    或變更，且渠等均未取得國家通訊傳播委員會之核准，竟仍
    自97年12月22日丙○○首次為警查獲違反電信法之日起，共
    同基於違反電信法第48條第1 項規定之犯意聯絡，由丙○○
    向地主顏進祿（另由檢察官簽分偵辦），以每月新臺幣（下
    同）2000元至3000元（自98年起改以每月5000元，起訴書誤
    為自始均以每月5000元) 之代價，承租坐落在臺中縣新社鄉
    水源村電力桿（頂埔枝17）西北方約240 公尺處土地，再共
    同籌資在上址搭建鐵皮屋，及購置節目中繼接收機1 部、激
    勵器1 部、射頻功率放大器1 部、電源供應器1 組等電臺器
    財，架設電臺廣播所需之電波發射設備，並依出資多寡，朋
    分使用時段，丙○○得使用之時段為中午12時至晚上8 時及
    凌晨0 時至凌晨4 時，丁○○可使用之時段為晚上8 時至晚
    上12時，其餘時段由另一名股東使用，共同擅自使用無線電
    頻率107.3 兆赫（即FM107.3MHz）發射電波訊號，並各自於
    自己可使用之時段，以自己或他人為發聲主持人，在廣播節
    目中發送電波訊息播放風水傳播等節目，因而干擾無線電波
    頻率106.9 兆赫之合法使用者廣播電臺即「中國廣播股份有
    限公司第2 調頻廣播網臺中農業調頻臺」之電波訊號。期間
    ，渠等為掩人耳目以分散自己被警查緝之風險，於98年8 月
    28日前之同月某日，另以10萬元之代價，覓得亦有犯意聯絡
    之乙○○（嗣緝獲再審理）擔任上開非法電臺之人頭經營者
    ，惟上開電臺之設備仍由丙○○、丁○○等人所管領並實際
    使用上開無線電頻率107.3 兆赫，繼續播放廣播節目。嗣經
    國家通訊傳播委員會中區監理處於98年8 月11日蒐證錄音，
    並於同年月12日派員進行電波干擾評，查悉上開非法電台已
    對鄰近無線電波頻率106.9 兆赫之合法使用者廣播電臺即「
    中國廣播股份有限公司第2 調頻廣播網臺中農業調頻臺」之
    電波訊號構成干擾後，由警於98年8 月28日中午12時許，持
    本院核發之搜索票至上址執行搜索，當場扣得丙○○、丁○○等合夥股東所架設以供上開非法電台使用之節目中繼接收
    機1 部、激勵器1 部、功率放大器1 部、電源供應器1 組。
二、前開犯罪事實，有下列證據可證：
（一）被告丙○○、丁○○於警詢及偵查中所為與前揭犯罪事實
      相符之自白，及於本院審理時均為認罪之陳述。
（二）同案被告乙○○、證人顏進祿於警詢及偵查中分別所為與
      前揭犯罪事實相符之陳述。
（三）國家通訊傳播委員會98年8 月24日通傳中字第0985104590
      0 號函暨所附國家通訊傳播委員會中區監理處蒐證報告書
      、合法廣播電臺受非法廣播電臺干擾評估表、照片、地圖
      、非法廣播電臺錄音紀錄、中華電信股份有限公司通聯紀
      錄查詢系統查詢結果、調頻廣播電臺指配頻率及設臺地區
      表、電信警察隊第二中隊搜索筆錄暨扣押物品目錄表、內
      政部警政電信第二中隊取締違法107.3 電臺照片資料、現
      場照片。
（四）扣案之節目中繼接收機1 部、激勵器1 部、功率放大器1
      部、電源供應器1 組。
三、核被告丙○○、丁○○所為，均係犯電信法第58條第3 項之
    非法使用無線電頻率致干擾無線電波之合法使用罪。被告丙○○、丁○○、姓名年籍不詳之成年股東與同案被告乙○○
    （被告乙○○係指自98年8 月間某日擔任人頭經營者起）間
    就上開犯行，有犯意之聯絡及行為之分擔，皆為共同正犯。
    被告丙○○、丁○○均意在經營電台，每日在固定時段播放
    廣播節目，故渠等自97年12月22日起至98年8 月28日為警查
    獲時止之上開犯行，含有反覆實施同一行為之罪質，應屬包
    括一罪。爰審酌被告丙○○前於97年12月22日，已在本案非
    法設置電臺之同一地點即臺中縣新社鄉水源村電力桿（頂埔
    枝17）西北方約240 公尺處土地，為警查獲違反電信法第58
    條第3 項之犯行，並經臺灣臺中地方法院檢察署檢察官於98
    年2 月27日以98年度偵字第4238號為緩起訴處分，緩起訴期
    間為2 年，尚在緩起訴期間內；之後，於98年3 月30日，又
    經警在桃園縣龜山鄉兔子坑大湖頂61之7 號等處，查獲其另
    案違反電信法第58條第3 項之犯行，經臺灣桃園以98年度桃
    簡字第3641號判處拘役40日，如易科罰金，以新臺幣1000元
    折算1 日確定，有被告丙○○之臺灣高等法院被告前案紀錄
    表可按，仍不知悔改，再次違犯本案犯行，惡性非小；而被
    告丁○○則除71年間因違反票據法案件，經法院判處罰金外
    ，別無其他犯罪紀錄，近26年來素行均稱良好，有被告丁○○之臺灣高等法院被告前案紀錄表可按；渠等為圖私利，雖
    均明知法令禁止在向國家通訊傳播委員會取得核准前，擅自
    使用無線電頻率之行為，猶明知故犯，合夥籌資經營上開非
    法電臺，犯罪之動機、目的可議，但經營之期間非長，被告
    丙○○、丁○○各自可使用之時段長短不同，手段平和，對
    於鄰近合法無線電頻使用者造成之干擾程度不大，且上開非
    法電臺於本案查獲後，除所使用之電臺器材均已扣案，復已
    將天線鐵塔清除，有國家通訊傳播委員會99年4 月8 日通傳
    中字第09900152090 號函在卷可佐，被告丙○○、丁○○因
    而獲取之利益亦均非鉅；再考之被告丙○○、丁○○之智識
    、學歷、生活情狀，暨犯後已坦承犯行等一切情狀，分別量
    處如主文第1 項所示之刑，並各諭知易科罰金之折算標準。
    起訴書雖謂：被告丙○○前因違反電信法案件，經臺灣臺中
    地方法院檢察署檢察官以98年度偵字第4238號為緩起訴處分
    ，仍不知悔改，於為警查獲之處所繼續為上開違法設置無線
    電臺之犯行，且犯後矯飾、不承認錯誤等，顯然受利之所趨
    而毫無悔意等情，請處以有期徒刑1 年2 月，併科罰金20萬
    元；另被告丁○○否認犯罪，自認所主持之節目並未傷天害
    理等情，請處以有期徒刑6 月，以示懲戒等語，惟被告丙○○、丁○○於本院審理時均已認罪，公訴人前述具體求刑洵
    屬過重，本院依前揭所應斟酌之事項，認以量處如主文第1
    項所示之刑為妥適，附此說明。又扣案之節目中繼接收機1
    部、激勵器1 部、功率放大器1 部、電源供應器1 組，均依
    電信法第60條規定宣告沒收。
四、據上論斷，應依刑事訴訟法第299 條第1 項前段、第310 條
    之1 第1 項，電信法第58條第3 項、第60條，刑法第11條前
    段、第41條第1 項前段，判決如主文。
本案經檢察官甲○○到庭執行職務
中    華    民    國    99    年    8     月    31    日
                    刑事第五庭  法  官  莊嘉蕙
以上正本證明與原本無異
如不服本判決應於收受送達後十日內向本院提出上訴書狀，並應
敘述具體理由；其未敘述上訴理由者，應於上訴期間屆滿後二十
日內向本院補提理由書（均須按他造當事人之人數附繕本）「切
勿逕送上級法院」。
                                書記官  陳怡臻
中    華    民    國    99    年    8     月    31    日
附錄論罪科刑法條
電信法第58條：
違反第46條第5 項規定，設置或使用無線廣播電臺或無線電視電
臺發送射頻信息，致干擾無線電波之合法使用者，處2 年以下有
期徒刑、拘役或科或併科新臺幣60萬元以下罰金。
違反第48條第1 項規定，未經核准擅自使用或變更無線電頻率者
，處拘役或科或併科新臺幣20萬元以下罰金。
犯前項之罪，因而致干擾無線電波之合法使用者，處2 年以下有
期徒刑、拘役或科或併科新臺幣60萬元以下罰金。

司法院資訊處製作；財團法人民間司法改革基金會備份。
